臺灣高等法院高雄分院刑事裁定　　　　 96年度交抗字第240號
抗　 告　 人
即原處分機關　高雄市政府
代　 表　 人　乙　○
受 處　分 人　甲○○
上列抗告人因聲明異議案件，不服臺灣高雄地方法院中華民國96
年9 月21日裁定（96年度交聲字第834 號），提起抗告，本院裁
定如下：
    主  文
抗告駁回。
    理  由
一、抗告意旨略以：受處分人甲○○前於民國96年6 月15日飲酒
    後駕駛輕型機車，為警攔檢查獲，經抗告人機關裁決處罰鍰
    新臺幣（下同）1 萬5 千元，並吊扣駕駛執照12個月，因受
    處分人係持職業大客車駕駛執照駕駛較低級車類輕機車，故
    依道路交通安全規則第35條規定吊扣駕駛執照即職業大客車
    駕駛執照，尚與道路交通安全規則第68條規定無關。又吊扣
    駕駛執照之目的並非僅為處罰行為人，尚有以暫時禁止行為
    人於道路上駕駛，以免其短期內再犯，避免危及一般用路者
    ，二相權衡，並無侵害受處分人之工作權及生存權。是原審
    裁定撤銷上開裁決，諭知受處分人不罰，尚有未當。
二、按道路交通安全規則第114 條規定：「汽車駕駛人有下列情
    形之一者，不得駕車：……二、飲用酒類或其他類似物後其
    吐氣所含酒精濃度超過每公升○‧二五毫克或血液中酒精濃
    度超過百分之○‧○五以上。……」，又道路交通管理處罰
    條例第35條第1 項第1 款規定：「汽車駕駛人，駕駛汽車經
    測試檢定有下列情形之一者，處新臺幣一萬五千元以上六萬
    元以下罰鍰，並當場移置保管該汽車及吊扣其駕駛執照一年
    ；因而肇事致人受傷者，並吊扣其駕駛執照二年；致人重傷
    或死亡者，吊銷其駕駛執照，並不得再考領：一、酒精濃度
    超過規定標準。……」。經查，受處分人甲○○於96年6 月
    15日下午9 時55分許，騎乘機車行經高雄市○○路與新庄路
    口時，為警攔檢而查知其飲酒後呼氣酒精濃度達每公升0.35
    毫克，嗣由抗告人機關裁處罰鍰1 萬5 千元、吊扣駕照12個
    月及施以道安講習之事實，業據受處分人自承在卷，並有高
    雄市政府警察局舉發違反道路交通管理事件通知單、高雄市
    ○○○○道路交通管理事件裁決書附卷可稽，自堪以認定。
    次查，95年3 月1 日修正施行前之道路交通管理處罰條例第
    68條原規定：「汽車駕駛人，因違反本條例及道路交通安全
    規則之規定，受吊扣或吊銷駕駛執照處分時，吊扣或吊銷其
    持有各級車類之駕駛執照」，修正後道路交通管理處罰條例
    第68條規定：「汽車駕駛人，因違反本條例及道路交通安全
    規則之規定，受吊銷駕駛執照處分時，吊銷其持有各級車類
    之駕駛執照」，而觀其修正理由，係以修正前條文將違法或
    違規駕駛人所持有各級車類之駕駛執照一併吊扣，失之過酷
    ，影響人民工作及生活過鉅（詳卷附立法院公報第94卷第70
    期第13 6頁、第138 頁之院會紀錄），因而將吊扣持有各級
    車類之駕駛執照刪除，顯見在吊扣駕駛執照時，僅能吊扣違
    規當時所駕駛車輛之駕駛執照，已不能再吊扣其他各級車類
    之駕駛執照。準此，受處分人酒後違規駕駛輕機車，僅能吊
    扣機車駕駛執照，而受處分人既無機車駕照，原處分機關裁
    處吊扣駕駛執照，即有不合。從而，原審以受處分人異議有
    理由，撤銷原處分機關吊扣受處分人駕駛執照部分裁處，即
    屬正當。抗告機關之抗告，為無理由，應予駁回。
三、據上論結，應依刑事訴訟法第412 條，裁定如主文。
中　　華　　民　　國　　96　　年　　11　　月　　29　　日
                  刑事第八庭    審判長法  官   李炫德
                                      法  官   邱明弘
                                      法  官   郭玫利
以上正本證明與原本無異。
不得再抗告。
中　　華　　民　　國　　96　　年　　11　　月　　29　　日
　　　　　　　　　　　　　　　　　　　書記官   楊茱宜
